ja: カメラ・光学機器 > カメラ・光学機器アクセサリー > カメラ・光学機器用ケーブル: コンポーネントビデオケーブル; コンポジットビデオケーブル; 光オーディオケーブル
de: Kameras & Optik > Kamera- & Optisches Zubehör > Kamera-Ersatzkabel: Komponenten-Videokabel; Composite-Videokabel; Optische Audiokabel
tr: Kameralar ve Optik Malzemeler > Kamera ve Optik Aksesuarları > Kamera ve Optik Yedek Kabloları: Komponent Video Kabloları; Kompozit Video Kabloları; Optik Ses Kabloları
en: Cameras & Optics > Camera & Optic Accessories > Camera & Optic Replacement Cables: Component Video Cables; Composite Video Cables; Optical Audio Cables
sv: Kameror och optik > Tillbehör till kamera och optik > Ersättningskablar för kameror och optik: Komponentvideokablar; Kompositvideokablar; Optiska ljudkablar
pt-PT: Câmaras e ótica > Acessórios de câmara e ótica > Cabos de substituição de câmara e ótica: Cabos de vídeo componentes; Cabos de vídeo compostos; Cabos óticos de áudio
fi: Kamerat ja optiikka > Korut ja asusteet > Kameran ja optiikan varakaapelit: Komponenttivideokaapelit; Komposiittivideokaapelit; Optiset äänikaapelit
ro-RO: Aparate foto și componente optice > Accesorii pentru aparate foto și componente optice > Cabluri de înlocuire pentru aparate foto și componente optice: Cabluri video componente; Cabluri video compozite; Cabluri audio optice
hu: Fényképezőgépek és optikák > Fényképezőgép- és optikai kiegészítők > Fényképezőgép- és optikai cserekábelek: Komponens videokábelek; Kompozit videokábelek; Optikai hangkábelek
nb: Kameraer og optikk > Tilbehør for kameraer og optikk > Erstatningskabler for kameaer og optikk: Komponentvideokabler; Komposittvideokabler; Optiske lydkabler
el: Κάμερες & οπτικά συστήματα > Αξεσουάρ κάμερας & οπτικών συστημάτων > Καλώδια αντικατάστασης σε κάμερες & οπτικά συστήματα: Καλώδια συνιστωσών βίντεο; Σύνθετα καλώδια βίντεο; Οπτικά καλώδια ήχου
zh-CN: 相机与光学器件 > 相机与光学器件配件 > 相机/光学设备替换用线缆/线材: 分量视频线缆; 复合视频线缆; 光纤音频线缆
ko: 카메라/광학 기기 > 카메라/광학 기기 부대용품 > 카메라/광학 기기 교체 케이블: 컴포넌트 비디오 케이블; 복합 비디오 케이블; 광학 오디오 케이블
cs: Foto, video a optika > Fotoaparáty, kamery a optika – příslušenství > Náhradní kabely do fotoaparátů a optiky: Komponentní videokabely; Kompozitní videokabely; Optické audiokabely
fr: Appareils photo, caméras et instruments d’optique > Accessoires pour appareils photo, caméras et instruments d’optique > Câbles de rechange pour appareils photo, caméras et instruments d’optique: Câbles vidéo à composantes; Câbles vidéo composites; Câbles audio optiques
it: Fotocamere/dispositivi ottici > Accessori ottici/fotocamere > Cavi sostitutivi ottici e per fotocamere: Cavi video componenti; Cavi video compositi; Cavi audio ottici
sl-SI: Fotoaparati in optika > Dodatki za fotoaparate in optiko > Nadomestni kabli za fotoaparate in optiko: Komponentni video kabli; Kompozitni video kabli; Optični zvočni kabli
ru: Камеры и оптика > Аксессуары для камер и другой оптики > Кабели для камер и другой оптики: Компонентные видеокабели; Композитные видеокабели; Оптические аудиокабели
zh-TW: 相機和光學元件 > 相機和光學配件 > 攝影器材/光學器材用線備品: 色差影音纜線; 複合影音纜線; 光纖音訊線
sk-SK: Fotoaparáty a optické zariadenia > Príslušenstvo pre fotoaparáty a optické zariadenia > Náhradné káble pre fotoaparáty a optické zariadenia: Komponentné video káble; Kompozitné video káble; Optické audio káble
pl: Aparaty, kamery i przyrządy optyczne > Akcesoria do aparatów, kamer i przyrządów optycznych > Zapasowe kable do aparatów, kamer i przyrządów optycznych: Komponentowe kable wideo; Kompozytowe kable wideo; Optyczne kable audio
nl: Camera's en optiek > Optische en camera-accessoires > Vervangende optische en camerakabels: Componentvideokabels; Composietvideokabels; Optische audiokabels
hr-HR: Fotoaparati i optika > Dodaci za fotoaparate i optiku > Zamjenski kabeli za fotoaparate i optiku: Komponentni kabeli; Kompozitni kabeli; Optički audio kabeli
th: กล้องและออปติก > อุปกรณ์กล้องและออปติก > กล้องและอะไหล่สายเคเบิลออปติก: สายวิดีโอคอมโพเนนต์สามหัว; สายวิดีโอแบบรวมเป็นสายเดียว; สายสัญญาณเสียงแบบออปติคัล
pt-BR: Câmeras e óptica > Câmera e acessórios ópticos > Cabos de reposição para câmera e acessórios ópticos: Cabos de vídeo componente; Cabos de vídeo composto; Cabos ópticos de áudio
vi: Máy ảnh & Quang học > Phụ kiện camera và ống kính > Cáp thay thế quang và camera: Cáp video thành phần; Cáp video tổng hợp; Cáp âm thanh quang
bg-BG: Фотоапарати и оптика > Аксесоари за фотоапарати и оптика > Резервни кабели за фотоапарати и оптика: Компонентни видеокабели; Композитни видеокабели; Оптични аудиокабели
da: Kameraer og optik > Kamera og optik – tilbehør > Kabler til kameraer og optik: Komponentvideokabler; Kompositvideokabler; Optiske lydkabler
es: Cámaras y ópticas > Accesorios ópticos y de cámara > Cables de repuesto para cámaras y ópticas: Cables de vídeo por componentes; Cables de vídeo compuesto; Cables de audio ópticos
lt-LT: Fotoaparatai ir optika > Fotoaparatų ir optikos priedai > Atsarginiai laidai fotoaparatams ir optikai: Komponentiniai vaizdo kabeliai; Kompozitiniai vaizdo kabeliai; Optiniai garso kabeliai